【裁判字號】    90,易,1271
【裁判日期】    900713
【裁判案由】    毒品危害防制條例
【裁判全文】
臺灣板橋地方法院刑事判決                          九十年度易字第一二七一號
    公  訴  人  臺灣板橋地方法院檢察署檢察官
    被      告  甲○○
右列被告因違反毒品危害防制條例案件，經檢察官提起公訴（八十九年度毒偵字第七
五三二號），及移送併辦（臺灣板橋地方法院檢察署九十年度毒偵字第一六六七號、
同署第九十年度毒偵字第二二五五號），本院判決如左：
    主  文
甲○○連續施用第二級毒品，累犯，處有期徒刑拾月。如附表編號１所示之第二級毒
品安非他命沒收銷燬之，如附表編號２、３、４所示之物均沒收。
    事  實
一、甲○○於民國（下同）八十六年間，因竊盜案件，經臺灣嘉義地方法院判處有期
    徒刑三月確定，八十八年間，復因竊盜案件，經本院判處有期徒刑五月確定，嗣
    併執行之，自八十八年六月二十一日起入監服刑，甫於八十九年一月十一日縮刑
    期滿執行完畢，另因施用第二級毒品安非他命案件，經依本院八十八年度毒聲字
    第一一二號裁定送觀察、勒戒，認無繼續施用毒品傾向，由臺灣板橋地方法院檢
    察署檢察官於八十八年一月二十六日以八十八年度偵字第一四七三號為不起訴處
    分確定，同年間，再犯施用第二級毒品安非他命案件，經依本院八十八年度毒聲
    字第二０三三號裁定送觀察、勒戒，認仍無繼續施用毒品傾向，復由臺灣板橋地
    方法院檢察署檢察官於八十八年六月五日以八十八年度偵字第五五八六號為不起
    訴處分確定，迨八十九年四月間，三犯施用第二級毒品安非他命案件，經臺灣臺
    北地方法院檢察署檢察官逕行依臺灣臺北地方法院裁定送入戒治處所施以強制戒
    治，同時聲請簡易判決處刑，由臺灣臺北地方法院於八十九年五月十八日以八十
    九年度北簡字第一二八八號刑事簡易判決判處有期徒刑四月，嗣該判決並確定（
    尚未執行），其後因上開強制戒治已無繼續執行之必要，乃於八十九年九月三十
    日停止戒治離戒治處所，所餘戒治期間乃付保護管束，詎於保護管束期間內，另
    基於施用第二級毒品安非他命之概括犯意，自八十九年十一月二十八日起至九十
    年三月十七日止，在其臺北縣蘆洲市○○路二二巷六號五樓原住處及同縣新莊市
    ○○路附近某公共廁所內等地（起訴書誤載為不詳地點），連續以將安非他命置
    於吸食器內加熱燒烤再吸食所產生煙霧之方式，施用第二級毒品安非他命多次，
    其間並曾先後於：(1)八十九年十一月二十九日晚間八時三十分許，為警在臺北縣
    新莊市○○街三七號四樓內查獲；(2)八十九年十二月五日凌晨二時許，為警在臺
    北縣新莊市○○路五一之六號前查獲，並扣得其所有供其施用第二級毒品安非他
    命所用之玻璃球吸食器一個；(3)九十年三月十七日上午十時許，在臺北縣蘆洲市
    ○○路一八五巷十三弄十四號一樓內，因另涉竊盜案件（另案由本院審理─九十
    年度易字第五八六號）為警當場查獲，並自其身上起獲第二級毒品安非他命二小
    包（淨重二‧八公克）後，再帶同警方赴其上開原住處內查扣其所有供其施用第
    二級毒品安非他命所用之玻璃球吸食器一個及塑膠吸管一支。
二、案經臺北縣警察局新莊分局報請臺灣板橋地方法院檢察署檢察官偵查起訴，暨臺
    灣板橋地方法院檢察署檢察官移送併辦。
    理  由
一、右揭事實，業據被告甲○○於本院審理時坦承不諱，並有昭信科技顧問股股份有
    限公司濫用藥物陽性檢體檢驗報告二份、臺北市立療養院煙毒尿液報告書一份、
    毒品初步鑑驗報告單一紙、搜索扣押證明筆錄影本一份附卷可稽，堪信其上開施
    用第二級毒品安非他命之自白確與事實相符；次查被告前如事實欄所載，因施用
    第二級毒品安非他命案件，經依本院八十八年度毒聲字第一一二號裁定送觀察、
    勒戒，認無繼續施用毒品傾向，由臺灣板橋地方法院檢察署檢察官於八十八年一
    月二十六日以八十八年度偵字第一四七三號為不起訴處分確定，同年間，再犯施
    用第二級毒品安非他命案件，經依本院八十八年度毒聲字第二０三三號裁定送觀
    察、勒戒，認仍無繼續施用毒品傾向，復由臺灣板橋地方法院檢察署檢察官於八
    十八年六月五日以八十八年度偵字第五五八六號為不起訴處分確定，迨八十九年
    四月間，三犯施用第二級毒品安非他命案件，經臺灣臺北地方法院檢察署檢察官
    逕行依臺灣臺北地方法院裁定送入戒治處所施以強制戒治，同時聲請簡易判決處
    刑，由臺灣臺北地方法院於八十九年五月十八日以八十九年度北簡字第一二八八
    號刑事簡易判決判處有期徒刑四月，嗣該判決並確定（尚未執行），其後因上開
    強制戒治已無繼續執行之必要，乃於八十九年九月三十日停止戒治離戒治處所，
    所餘戒治期間乃付保護管束，詎又自八十九年十一月二十八日起至九十年三月十
    七日止連續多次施用第二級毒品安非他命多次等節，有前揭案件之不起訴處分書
    、刑事簡易判決書、臺灣高等法院檢察署刑案紀錄簡覆表各一份在卷足憑，被告
    犯施用第二級毒品罪達三犯以上，與毒品危害防制條例第二十條第三項前段之規
    定相符，殆無疑問。綜上所述，本件事證已臻明確，被告犯行洵堪認定。
二、查安非他命為毒品危害防制條例第二條第一項第二款明定之第二級毒品，核被告
    所為，係犯同條例第十條第二項之施用第二級毒品罪；其先後多次犯行，時間緊
    接，犯罪構成要件相同，所犯罪名又屬同一，顯係基於概括犯意反覆而為，為連
    續犯，應依刑法第五十六條規定論以一罪並加重其刑；至其施用前、後持有第二
    級毒品安非他命之低度行為，應為其施用之高度行為所吸收，不另論罪。公訴人
    雖未就被告所犯如事實欄所載除「八十九年十二月五日上午五時前九十六小時內
    之某時，在不詳處所，施用第二級毒品安非他命，為警於八十九年十二月五日凌
    晨二時三十分許，在臺北縣新莊市○○路五一之六號前查獲，並扣得吸食安非他
    命燈泡（即玻璃球吸食器）一個」以外之部分（即併辦部分─臺灣板橋地方法院
    檢察署九十年度毒偵字第一六六七號、同署第九十年度毒偵字第二二五五號）提
    起公訴，惟該部分既原起訴論罪部分，既具有連續犯之裁判上一罪關係，乃為起
    訴效力所及，本院自得併予審究。末查被告曾於八十六年間，因竊盜案件，經臺
    灣嘉義地方法院判處有期徒刑三月確定，復於八十八年間，因竊盜案件，經本院
    判處有期徒刑五月確定，嗣併執行之，自八十八年六月二十一日起入監服刑，甫
    於八十九年一月十一日縮刑期滿執行完畢，有臺灣高等法院檢察署刑案紀錄簡覆
    表一份附卷足憑，其於五年內再犯本件有期徒刑以上之罪，為累犯，應依刑法第
    四十七條規定遞加重其刑。爰審酌被告前經多次觀察、勒戒、強制戒治暨科刑，
    仍未戒斷其施用毒品之惡習，並參酌其犯罪之動機、目的、手段、所生戕害其身
    心情形及於本院審理時尚知坦承犯行態度良好等一切情狀，量處如主文所示之刑
    ，以資懲儆。
三、如事實欄一(3)所示由警方查扣之第二級毒品安非他命二包（淨重計二‧八公克）
    ，係查獲之毒品，已如上述，爰依毒品危害防制條例第十八條第一項前段規定宣
    告沒收銷燬；另如事實欄一(2)所示之扣案玻璃球吸食器一個，及如事實欄一(3)所
    示由警方查扣之玻璃球吸食器一個及塑膠吸管一支，均係被告所有供其施用第二
    級毒品安非他命所用之物，業據其供明在卷，爰均依刑法第三十八條第一項第二
    款規定宣告沒收。
據上論斷，應依刑事訴訟法第二百九十九條第一項前段，毒品危害防制條例第十條第
二項、第十八條第一項前段，刑法十一條前段、第五十六條、第四十七條、第三十八
條第一項第二款，判決如主文。
本案經檢察官張慶林到庭執行職務
中      華      民      國       九十       年     七     月    十三    日
                臺灣板橋地方法院刑事第二庭
                                            法  官  王  屏  夏
右正本證明與原本無異。
如不服本判決，應於判決送達後十日內，向本院提出上訴狀。
                                            書記官  楊  璧  華
中      華      民      國       九十       年     七     月    十三    日
附錄本案論罪科刑法條全文：
毒品危害防制條例第十條：
施用第一級毒品者，處六月以上五年以下有期徒刑。
施用第二級毒品者，處三年以下有期徒刑。
附表；
１如事實欄一(3)所示由警方查扣之第二級毒品安非他命二包（淨重計二‧八公克）
２如事實欄一(2)所示之扣案玻璃球吸食器一個
３如事實欄一(3)所示由警方查扣之玻璃球吸食器一個
４如事實欄一(3)所示由警方查扣之塑膠吸管一支


司法院資訊處製作；財團法人民間司法改革基金會備份。
